【裁判字號】    99,交抗,1402
【裁判日期】    990614
【裁判案由】    違反道路交通管理處罰條例
【裁判全文】
臺灣高等法院交通事件裁定            99年度交抗字第1402號
抗  告  人
即受處分人  甲○○
上列抗告人因違反道路交通管理處罰條例案件，不服臺灣臺北地
方法院，中華民國99年3月15日所為裁定（98年度交聲字第4183
號），提起抗告，本院裁定如下：
    主  文
抗告駁回。
    理  由
一、原處分意旨略以：本件抗告人即受處分人甲○○於民國97年
    12月13日14時45分許，騎乘車牌號碼HSG-207號重型機車，
    途經臺北縣中和市○○路151巷口，經警舉發在景平路紅燈
    左轉之違規，當場掣發臺北縣政府警察局舉發違反道路交通
    管理事件通知單。嗣經受處分人於應到案日期（98年1月13
    日）前之98年1月13日提出申訴，原處分機關函請舉發單位
    調查結果，仍認受處分人有上開違規行為，乃依道路交通管
    理處罰條例第53條第1項、第63條第1項第3款（裁決書漏引
    同條例第63條第1項第3款）及違反道路交通管理事件統一裁
    罰基準及處理細則所訂之違反道路交通管理事件統一裁罰基
    準表之規定，於98年11月5日以板監裁字第裁41─C000000
    00號裁決書裁處罰鍰新台幣4,500元，並記違規點數3點等語
    。
二、原裁定意旨略以：抗告人即受處分人於上述時、地，騎乘前
    開重型機車紅燈左轉之事實，有臺北縣政府警察局舉發違反
    道路交通管理事件通知單、臺北縣政府警察局中和分局98
    年2月12日北縣警中申字第0980003825號函、臺北縣政府警
    察局中和分局受理違反交通管理事件被通知人申訴理由查詢
    表附卷足憑（見原審卷第4頁、第6至7頁），並經證人即舉
    發員警江耿盟於原審到庭證述屬實，並有證人提出之現場圖
    、照片7張在卷可稽，抗告人亦不否認於上開時地，騎乘車
    牌號碼HSG-207號重型機車，行經景平路151巷口並左轉至景
    平路（往板橋方向）之事實，又中和市○○路與景平路151
    、278巷交岔路口之機車待轉區設置情形，復經交通部公路
    總局第一區養護工程處中和工程段函復在卷，足認抗告人有
    前開違規事實，原處分機關對抗告人所為之處分於法尚無違
    誤，所為之異議並無理由，應予駁回等語。
三、抗告意旨略以：本人在景平路口即中華電信工地大門口待轉
    ，行走時是綠燈，詎員警硬拗為「紅燈左轉」，以及監理所
    誤寫為闖紅燈的罰單，因現場沒有待轉區○○○○段式牌子
    云云。
四、經查：
(一)按汽車駕駛人，行經有燈光號誌管制之交岔路口闖紅燈者，
    處新臺幣1,800元以上5,400元以下罰鍰；汽車駕駛人有下列
    各款所列條款之一者，除依原條款處罰鍰外，並予記點：三
    、有第43條、第53條或第54條情形之一者，各記違規點數3
    點，道路交通管理處罰條例第53條第1項、第63條第1項第3
    款分別定有明文。
(二)本件抗告人之前揭違規事實，業據證人即現場舉發警員江耿
    盟於原審到庭結證在案（見原審卷第16頁），並有員警繪製
    之現場簡圖、照片7張（見原審卷第19至23頁）、臺北縣政
    府警察局舉發違反道路交通管理事件通知單北縣警交大字第
    C00000000號、交通部公路總局臺北區○○○○○道路交通
    管理事件裁決書板監裁字第裁40-C00000000號、臺北縣政府
    警察局中和分局98年2月12日北縣警中申字第0980003825號
    函、臺北縣政府警察局中和分局受理違反交通管理事件被通
    知人申訴理由查詢表附卷足憑（見原審卷第4頁、第6至9頁
    ），而本件違規當時抗告人係駕車從景平路與景平路151巷
    口之中華電信大門工地前直接左轉（實際上應為迴轉）進入
    景平路往板橋方向直行，並未將車停放在景平路151巷口前
    待轉之事實，亦據抗告人自承在卷，且與證人江耿盟證述目
    擊抗告人駕車沿景平路往新店方向行駛，在景平路與景平路
    151巷口，直接左轉進入景平路往板橋方向直行，未在151巷
    口待轉等情大致相符，足徵證人江耿盟前開所證並非子虛，
    衡以本件乃舉發員警親眼目睹抗告人騎乘重型機車紅燈左轉
    之違規事實，證人江耿盟係台北縣政府警察局中和第一分局
    秀山派出所員警，於執行勤務中偶然發覺抗告人有前開違規
    情事，依一般情理，苟非當場目擊違規或犯罪行為，不會任
    意盤查、舉發民眾，是證人江耿盟證稱抗告人當時有「騎乘
    機車行經有燈光號誌管制之交岔路口闖紅燈」一節應屬可信
    。參以關於抗告人何以不將機車停放於待轉區內再行左轉乙
    節，抗告人先稱因為景平路151巷口是單行道，可以進去不
    能出來，所以我才停在中華電信工地門口那裡等（見原審卷
    第15頁）；復改稱因為當時停車格都已經客滿了，大家停車
    又不照排，如果我停比較後面，不就是我闖單行道（見原審
    卷第15頁）；再改稱我停車時沒有機車待轉停車格（見原審
    卷第16頁）；於抗告狀另主張：現場沒有機車待轉區○○段
    式牌子（見本院卷第6頁），前後供述並不一致，已難盡信
    。
(三)抗告意旨雖稱現場沒有設置待轉區○○○○段式牌子云云，
    惟查，依據交通部公路總局第一區養護工程處中和工務段99
    年2月9日一工中字第0991000358號函及檢附照片顯示（見原
    審卷第32至34頁），中和市○○路與景平路151巷口路面，
    有繪設機車待轉區○○○○路旁並設置「機慢車兩段左轉」
    ，且該機車待轉區之設置於97年6月份路面刨除加封繪設後
    ，未再予更動乙節，有上開函文附卷可參，是抗告人指稱違
    規當時現場無設置機車待轉區○○○○段式左轉告示牌云云
    ，顯與事實不符，不足採信。
五、綜上，抗告人於前揭時、地，確有「行經有燈光號誌管制之
    交岔路口闖紅燈」之違規事實，雖其自始均否認有何違規，
    但並未提出證據，以實其說，亦未就證人之舉發有誤提出相
    關證據以供調查，本院復查無其他證據足資證明證人有捏造
    事實違法取締之情事，抗告人空言否認違規，尚難遽採。原
    審因認本件違規事證明確，裁處抗告人罰鍰4,500元，並記
    違規點數3點，經核並無不合。抗告意旨猶執前詞提起抗告
    ，指摘原裁定不當，為無理由，應予駁回。
中    華    民    國    99    年    6    月    14    日
                    刑事第十八庭審判長法  官  吳鴻章
                                      法  官  曾淑華
                                      法  官  汪梅芬
以上正本證明與原本無異。
不得再抗告。
                                      書記官  劉寶鈴
中    華    民    國    99    年    6     月    15    日

司法院資訊處製作；財團法人民間司法改革基金會備份。
